最高法院刑事判決　　　　　　一○○年度台上字第五七七六號
上　訴　人　台灣高等法院檢察署智慧財產分署檢察官　
被　　　告　李月娥
上列上訴人因被告違反著作權法案件，不服智慧財產法院中華民
國一００年五月十九日第二審判決（一００年度刑智上訴字第五
號，起訴案號：台灣高雄地方法院檢察署九十九年度偵字第一二
七八二號），提起上訴，本院判決如下：
    主  文
上訴駁回。
    理  由
一、違反著作權法第九十一條第三項、第二項部分：
按刑事訴訟法第三百七十七條規定，上訴於第三審法院，非以判
決違背法令為理由，不得為之。是提起第三審上訴，應以原判決
違背法令為理由，係屬法定要件。如果上訴理由書狀並未依據卷
內訴訟資料，具體指摘原判決不適用何種法則或如何適用不當，
或所指摘原判決違法情事，顯與法律規定得為第三審上訴理由之
違法情形，不相適合時，均應認其上訴為違背法律上之程式，予
以駁回。本件檢察官上訴意旨略稱：本件查獲時，自被告處扣得
燒錄工具一對三、一對五燒錄機二台，證人陳佳松亦證稱租片時
，被告先拿目錄供其挑選，選定後，再從二樓拿取盜版光碟給他
，時間約十五至三十分鐘，依據常情，重製一片光碟耗費時間約
十分鐘，與陳佳松所稱等候時間相符，顯見被告係在客人選片後
，再當場燒錄盜版光碟交付，原判決以證人未目睹被告有重製光
碟，遽為被告有利之認定，有違經驗法則，又上訴人於原審就扣
案之非法光碟重製物聲請勘驗，查明各該燒錄日期，即可認定被
告重製之時點，原審未予調查，亦有應於審判期日調查之證據未
予調查之違法等語。惟查，原判決理由已說明被告堅詞否認有何
擅自燒錄盜版光碟之行為，店內雖扣得燒錄機二台，惟並未扣得
燒錄盜版光碟所需之空白光碟片，難以扣有燒錄機器，遽謂被告
有重製盜版光碟，證人陳佳松雖於被告交付盜版光碟影片時，有
等候相當時間，亦難遽此認定其所取得之盜版光碟係被告當場重
製，此外，既無積極證據證明被告有此犯行，自難論以意圖銷售
而擅自重製盜版光碟罪行，惟此部分公訴人認與科刑部分，有實
質上一罪關係，依審判不可分原則，不另為無罪之諭知，至於公
訴人聲請勘驗扣案盜版光碟部分認無調查必要，於理由中亦已敘
明。所為論斷，無違經驗及論理法則，亦無證據調查未盡之違法
。上訴意旨，並非依據卷內訴訟資料對原判決究竟如何不適用法
則或適用不當為具體之指摘，徒憑己見，就原判決已說明事項，
或屬原審認事採證職權之適法行使，任意指摘為違法，且為單純
事實之爭執，均不得據為第三審上訴之合法理由。此部分上訴違
背法律上之程式，應予駁回。
二、違反著作權法第九十一條之一第三項前段部分：
按刑事訴訟法第三百七十六條所列各罪之案件，經第二審判決者
，不得上訴於第三審法院，法有明文。本件被告犯實質上一罪關
係之散布侵害著作財產權之光碟部分，原判決認係成立著作權法
第九十一條之一第三項前段之罪，核屬刑事訴訟法第三百七十六
條第一款之案件，依上開說明，既經第二審判決，自不得上訴於
第三審法院。縱此部分與前述被告違反著作權法第九十一條第三
項、第二項不另為無罪諭知部分有實質上一罪關係，但其違反著
作權法第九十一條第三項、第二項部分之上訴為不合法，本院應
從程序上予以駁回，而無從為實體上判決，對此有罪部分，亦無
從適用審判不可分原則，為實體上審判。上訴人竟復一併提起上
訴，顯為法所不許，應予駁回。
據上論結，應依刑事訴訟法第三百九十五條前段，判決如主文。
中    華    民    國  一○○  年    十    月   二十   日
                      最高法院刑事第七庭
                          審判長法官  石  木  欽  
                                法官  洪  佳  濱  
                                法官  段  景  榕  
                                法官  周  煙  平  
                                法官  洪  兆  隆  
本件正本證明與原本無異
                                      書  記  官  
中    華    民    國  一○○  年    十    月  二十七  日
                                                      Q